Inventaris van het archief Beheersplannen van het Staatsbosbeheer, 1945-1995
Nationaal Archief, Den Haag
- Bosbouw, zorgdrager minister van Landbouw, Natuur en Voedselkwaliteit, 1945-1995, 044
  - Het opstellen van beheersplannen van de houtopstanden (staatsbossen) in bezit van de rijksoverheid., 1945-, 175
    - Vlieland, object rijksgronden Vlieland; planboek., 1988; 1336; deel
    - Vlieland, object rijksgronden Vlieland; planboek Vak 02 - 24., 1988; 1337; deel
    - Vlieland, object rijksgronden Vlieland; planboek Vak 25 - 35., 1988; 1338; deel
    - Vlieland, rijksgronden Vlieland; beheersplan 1988 - 1997., 707; deel
      Met 16 tekeningen, aan te vragen onder inv.nrs. 1672 - 1681, 2038 - 2041 en 3037 - 3038.
    - Vlieland, rijksgronden Vlieland; beheersplan 1999.., 1311
    - Vlijmen en Engelen, reservaat De Meer van Engelen; beheersplan 1970 - 1980., 1971; 240; deel
    - Vlijmen, object Sompen en Zooislagen; beheersplan 1987 - 1997., 1196; deel
      Met 7 tekeningen, aan te vragen onder inv.nrs. 5933 - 5939.
    - Vlijmen, reservaat Nieuw Kuykse Bosje; beheersplan 1969 - 1981., 1195; deel
    - Vlodrop, gemeentelijk bosbezit; bedrijfsplan 1954 - 1964., 1955; 92; deel
    - Vlodrop, gemeentelijk bosbezit; beheersplan 1964 - 1974., 93; deel
    - Voerendaal en Gulpen e.a., object Kunderberg; beheersplan 1994 - 2004., 1993; 358; deel
    - Vries en Assen, object Cluster Langelo; beheersplan 1993 - 2003., 632; deel
      Met 17 tekeningen, aan te vragen onder inv.nrs. 1554 - 1570.
    - Vries, reservaat Bunnerveen; beheersplan 1975 - 1985., 723; deel
    - Vries, reservaat De Holten; beheersplan 1970 - 1980., 1973; 727; deel
    - Vries, reservaat Doktersveen; beheersplan 1971 - 1981., 1973; 724; deel
    - Vries, reservaat Het Hooge Veen; beheersplan 1975 - 1985., 1976; 775; deel
    - Vries, reservaat Het Hunebed van Tynaarlo; beheersplan 1971 - 1981., 719; deel
    - Vries, reservaat Holtveen en Langakkersveen; beheersplan 1975 - 1985., 1976; 728; deel
    - Vries, reservaat Zeyer Strubben; beheersplan 1971 - 1981., 763; deel
    - Vriezenveen, object Engbertsdijksvenen; beheersplan 1989 - 1999, met planboek., 918; deel
    - Vriezenveen, object Fayersheide; beheersplan 1991 - 2000., 439; deel
    - Vugt en Den Bosch, object Moerputten; beheersplan 1992 - 2002., 662; deel
    - Waalre, gemeentelijk bosbezit; bedrijfsplan 1956 - 1966., 1957; 152; deel
    - Wageningen, Ede e.a., boswachterij Oostereng; bedrijfsplan 1944 - 1953, met bijlagen., [1945]; 930; pak
    - Wageningen, Ede e.a., boswachterij Oostereng; bedrijfsplan 1954 - 1963., 1957; 908; deel
    - Wageningen, Ede e.a., boswachterij Oostereng; beheersplan 1964 - 1974., 1969; 955; deel
    - Wageningen, Ede e.a., boswachterij Oostereng; beheersplan 1990 - 2000., 1989; 959; deel
      Met 24 tekeningen, aan te vragen onder inv.nrs. 5259 - 5282.
    - Wageningen, Ede e.a., boswachterij Oostereng; lange termijnplan., 1978; 957; deel
      Met 3 tekeningen, aan te vragen onder inv.nrs. 5256 - 5258.
    - Wageningen, Ede e.a., boswachterij Oostereng; middellange termijnplan 1978 - 1988., 958; deel
    - Wageningen, object Wageningse Uiterwaarden; beheersplan 1990 - 2000., 427; deel
      Met 13 tekeningen, aan te vragen onder inv.nrs. 1123 - 1135.
    - Wamel, reservaat de Eendenkooi bij Beneden Leeuwen; beheersplan 1971 - 1981., 1972; 1221; deel
    - Wanroy, gemeentelijk bosbezit; bedrijfsplan 1959 - 1969., 1960; 113; deel
    - Warmond, Alkemade e.a., objecten Kagerplassen, Braassemeer, Wijde AA en Geerpolder; beheersplan 1992 - 2002., 665; deel
      Met 7 tekeningen, aan te vragen onder inv.nrs. 1582 - 1588.
    - Warnsveld, reservaat Bosje bij Wichmond; beheersplan 1969 - 1981., 948; deel
    - Warnsveld, reservaat De Oude Maat; beheersplan 1972 - 1982., 952; deel
    - Waterland, object Varkensland; beheersplan 1994 - 2004., 1993; 352; deel
    - Weerselo en Denekamp, object Agelerbroek; beheersplan 1990 - 1999., 547; deel
    - Weerselo en Denekamp, object Voltherbroek; beheersplan 1993 - 2003., 590; deel
      Met 4 tekeningen, aan te vragen onder inv.nrs. 1438 - 1441.
    - Weerselo en Tubbergen, object Dulder; beheersplan 1994 -1998., 1993; 275; deel
    - Weerselo, object Gammelke; beheersplan 1993 - 2003., 591; deel
    - Weerselo, object Gravenbos; beheersplan 1995 - 2005., 1994; 264; deel
    - Weerselo, object Rossumermeden; beheersplan 1991 - 2000., 401; deel
      Met 1 tekening, aan te vragen onder inv.nr. 1084.
    - Weerselo, reservaat Gravenbos; beheersplan 1980 - 1990., 1982; 897; deel
      Met 1 tekening, aan te vragen onder inv.nr. 5098.
    - Weert, object Moeselpeel; beheersplan 1993 - 1996., 368; deel
    - Wervershoof, object Groote Vliet; beheersplan 1986 - 1996., 1985; 1068; deel
    - West Maas en Waal, object De Kooien bij Beneden-Leeuwen; beheersplan 1993 - 2003., 1992; 641; deel
    - West Maas en Waal, object Den Tuut; beheersplan 1993 - 2003., 1992; 607; deel
    - West Maas en Waal, object Oijensche Middenwaard; beheersplan 1994 - 2004., 1993; 372; deel
    - Westdongeradeel, reservaat de Eendenkooi bij Ternaard; beheersplan 1971 - 1981., 715; deel
    - Wester Koggenland en Schermer, object Mijzenpolder; beheersplan 1988 - 1998., 1064; deel
    - Westerbork, Beilen e.a., boswachterij Hooghalen; beheersplan 1988 - 1997., 1990; 534
      Met 28 tekeningen, aan te vragen onder inv.nrs. 1302 - 1326 en 3027 - 3029.
    - Westerbork en Rolde, boswachterij Grolloo; bedrijfsplan 1955 - 1965., 1957; 783; deel
    - Westerbork en Rolde, boswachterij Grolloo; beheersplan 1993 - 2003., 357; deel
      Met 6 tekeningen, aan te vragen onder inv.nrs.1039 - 1044.
    - Westerbork en Rolde, boswachterij Grolloo; middellange termijnplan 1976 - 1986., 1977; 784; deel
      Met 10 tekeningen aan te vragen onder inv.nrs. 1806 - 1815.
    - Westerbork en Rolde, boswachterij Schoonloo; bedrijfsplan 1955 -1965., 1958; 777; deel
      Met 1 tekeningen, aan te vragen onder inv.nr. 2052.
    - Westerbork en Rolde, boswachterij Schoonloo; beheersplan 1993 - 2003., 599; deel
      Met 6 tekeningen, aan te vragen onder inv.nrs. 1473 - 1478.
    - Westerbork en Rolde, boswachterij Schoonloo; korte termijnplan 1969 - 1973, met bijlagen., 779; pak
      Met 4 tekeningen, aan te vragen onder inv.nrs. 1802 - 1805.
    - Westerbork en Rolde, boswachterij Schoonloo; middellange termijnplan 1976 - 1986., 1977; 781; deel
    - Westerbork, gemeentelijk bosbezit; beheersplan 1964 - 1974., 1965; 238; deel
    - Westerbork, object Orvelte; beheersplan., 1990; 414; deel
      Met 8 tekeningen, aan te vragen onder inv.nrs. 1090 - 1097.
    - Westerbork, reservaat Elperstroom; beheersplan 1985 - 1995., 766; deel
      Met 3 tekeningen, aan te vragen onder inv.nrs. 1790, 3045 en 4013.
    - Westerbork, Rolde e.a., boswachterijen Grolloo, Schoonloo e.a.; lange termijnplan., 1974; 780; deel
    - Westerbork, Rolde e.a., boswachterij Hooghalen; beheersplan 1965 - 1975., 1966; 785; deel
    - Westerbork, Rolde e.a., boswachterij Hooghalen; middellange termijnplan 1981 - 1991., [1983]; 787; deel
    - Westerbork, Sleen e.a., boswachterij Orvelte; beheersplan 1961 - 1971., 1964; 774; deel
      Met 5 tekeningen, aan te vragen onder inv.nrs. 1797 - 1800 en 2050.
    - Westerbork, Zweelo e.a., boswachterij Gees; beheersplan 1989 - 1999., 1324; deel
      Met 10 tekeningen, aan te vragen onder inv.nrs. 1853 - 1860 en 3046 3047.
    - Westerbork, Zweelo e.a., boswachterij Gees; planboek., 1989; 1325; deel
    - Westerhoven, gemeentelijk bosbezit; bedrijfsplan 1957 - 1967., 1958; 155; deel
    - Westerschouwen, boswachterij Westerschouwen; lange termijnplan., 1976; 1112; deel
    - Westerschouwen, boswachterij Westerschouwen; middellange termijnplan 1976 - 1986., 1977; 1113; deel
    - Westerschouwen, object Schelphoek; beheersplan 1992 - 2002., 667; deel
    - Westerschouwen, object Schouwse Westhoek; beheersplan 1988 - 1998., 1131; deel
      Met 10 tekeningen, aan te vragen onder inv.nrs. 5854 - 5863.
    - Westerschouwen, reservaat Zouten en Zoeten Haard; beheersplan 1978 - 1988., 1114; deel
    - Weststellingwerf en Ooststellingwerf, object Tjongervallei, Twijtel e.a.; beheersplan 1989 - 1999., 732; deel
      Met 13 tekeningen, aan te vragen onder inv.nrs. 1703 - 1715.
    - Weststellingwerf, object De Brandemeer; beheersvisie., 1991; 393; deel
    - Weststellingwerf, object De Rottige Meenthe; beheersplan 1989 - 1999., 730; deel
      Met 5 tekeningen, aan te vragen onder inv.nrs. 1698 - 1701 en 4007.
    - Weststellingwerf, object Groote Veenpolder; beheersplan 1993 - 2003., 578; deel
      Met 6 tekeningen, aan te vragen onder inv.nrs. 1402 - 1406 en 3033.
    - Weststellingwerf, object Sonnega; beheersplan 1991 - 2001., 398; deel
      Met 1 tekening, aan te vragen onder inv.nr. 1083.
    - Wierden, reservaat Het Mokkelengoor; beheersplan 1987 - 1997., 901; deel
    - Wieringemeer, object Robbenoordbos-Dijkgatbos; beheersplan 1991 - 2001., 684; deel
      Met 8 tekeningen, aan te vragen onder inv.nrs. 1591 - 1598.
    - Wieringen, object Wierdijk en Voorboezem; beheersplan 1986 - 1996., 1042; deel
      Met 3 tekeningen, aan te vragen onder inv.nrs. 5451 - 5453.
    - Wieringermeer, boswachterij Wieringermeer; lange termijnplan., 1978; 1089; deel
      Met 11 tekeningen, aan te vragen onder inv.nrs. 5626 - 5636.
    - Wieringermeer, boswachterij Wieringermeer; lange termijnplan 1974., 1976; 1043; deel
    - Wieringermeer, boswachterij Wieringermeer; middellange termijnplan 1976 - 1986., 1088; deel
      Met 2 tekeningen, aan te vragen onder inv.nrs. 3098 - 3099.
    - Wieringermeer en Wieringen, objecten Kleiput Vatrop, Normerven e.a.; beheersplan 1994 - 2004., 1993; 378; deel
      Met 1 tekening, aan te vragen onder inv.nr. 1069.
    - Wijchen, object Balgoijse Meer; beheersplan 1994 - 2004., 1993; 581; deel
      Met 8 tekeningen, aan te vragen onder inv.nrs. 1410 - 1417.
    - Wijdenes en Venhuizen, object Putten van Oosterleek; beheersplan 1967 - 1977., 1970; 411; deel
    - Wijhe, object De Buitenwaarde te Wijhe; beheersplan 1970 - 1980., 890; deel
    - Winschoten, object Eiland van Winschoten; beheersplan 1994 - 2004., 1993; 339; deel
      Met 1 tekening, aan te vragen onder inv.nr. 2020.
    - Winsum, object Maarhuizen; beheersplan 1985 - 1995., 1300; deel
      Met 4 tekeningen, aan te vragen onder inv.nrs. 6381 - 6384.
    - Winterswijk, object Het Rot en Aarnink; beheersplan 1972 - 1982., 966; deel
    - Winterswijk, object 't Rot; beheersplan 1991 - 2000., 399; deel
    - Winterswijk, object Willinksweust en Heksenbos; beheersplan 1972 - 1982., 975; deel
    - Winterswijk, object Willinksweust en Heksenbos; beheersplan 1994 - 1999., 1993; 305; deel
    - Wisch, landgoed Tandem; plan van behandeling 1955 - 1965., 1956; 180; deel
    - Wisch, object Idinksbos; plan van behandeling 1949 - 1959., 181; deel
    - Wisch, object Leemscherbos; beheersplan 1991 - 2000., 432; deel
      Met 1 tekening, aan te vragen onder inv.nr. 1143.
    - Wisch, object Noorderbroek; beheersplan 1991 - 2001., 388; deel
    - Wissenkerke, Kortgene e.a., dijkbeemden Midden Zeeland; beheersplan 1987 - 1996., 1081; deel
    - Wittem en Ulestraten, bosbezit van de Waterleiding Maatschappij Zuid-Limburg; plan van behandeling., [1964]; 97; deel
    - Wittem en Vaals, object Zuidelijke Geuldal; beheersplan 1988 - 1998., 1987; 1276; deel
      Met 13 tekeningen, aan te vragen onder inv.nrs. 6300 - 6312.
    - Woerden, reservaat Schraallanden langs de Meije; beheersplan 1991 - 2001., 685; deel
    - Wunseradeel, object It Flietsterbosk; beheersplan 1994 - 2003., 1993; 577; deel
    - Zaanstad, reservaat Guisveld; beheersplan 1986 - 1996., 1075; deel
      Met 22 tekeningen, aan te vragen onder inv.nrs. 5583 - 5604.
    - Zaanstad, reservaat Kalverpolder; beheersplan 1984 - 1994., 1985; 1057; deel
      Met 8 tekeningen, aan te vragen onder inv.nrs. 5550 - 5559.
    - Zaltbommel, object Kloosterwiel; beheersplan 1993 - 2003., 1992; 1322; deel
    - Zaltbommel, reservaat Kloosterwiel; beheersplan 1970 - 1980., 1971; 1173; deel
    - Zaltbommel, Rossum e.a., object Fort Sint Andries; beheersplan 1994 - 2004., 1993; 553; deel
      Met 11 tekeningen, aan te vragen onder inv.nrs. 1364 - 1374.
    - Zeeland, boselementen Zeeuws-Vlaanderen; beheersplan 1993 - 2003., 1992; 616; deel
      Met 19 tekeningen, aan te vragen onder inv.nrs. 1499 - 1517.
    - Zeeland, dijkbeemden, kreken en kleinere objecten in Zeeuws Vlaanderen; beheersplan 1989 - 1999, met planboek., 1100; deel
    - Zeeland, gemeentelijk bosbezit; bedrijfsplan 1955 - 1965., 1956; 118; deel
    - Zeeland, object Grevelingenbekken; beheersplan 1982 - 1992., 1116; deel
    - Zeeland, object Het Veerse Meer; beheersplan., 1981; 1083; deel
      Met 4 tekeningen, aan te vragen onder inv.nrs. 5624 - 5625 en 3096 -3097.
    - Zeeland, object Het Veerse Meer; beheersplan 1994 - 2004., 1993; 354; deel
      Met 1 tekening, aan te vragen onder inv.nr. 2021.
    - Zeeland, objecten Graslanden Deltagebied; beheersplan 1991 - 2001., 764; deel
    - Zeeland, objecten Schorren en Slikken Midden-Zeeland; beheersplan 1993 - 2003., 1992; 608; deel
      Met 2 tekeningen, aan te vragen onder inv.nrs. 1483 - 1484.
    - Zeeland, objecten Veere, Rammekens e.a.; beheersplan 1994 - 2004., 1993; 356; deel
      Met 5 tekeningen, aan te vragen onder inv.nrs. 1034 - 1038.
    - Zeeland, objecten Walcheren en Noord- en Zuid-Beveland; middellange termijnplan 1979 -1989., 1079; deel
      Met 1 tekening, aan te vragen onder inv.nr. 2089.
    - Zeeland, objecten Walcheren, Noord-Beveland e.a.; lange termijnplan., 1978; 1082; deel
      Met 8 tekeningen, aan te vragen onder inv.nrs. 5616 - 5623.
    - Zeeland, objecten Zeeuwsch Vlaanderen; lange termijnplan 1980., 1981; 1096; deel
      Met 3 tekeningen, aan te vragen onder inv.nrs. 5653 - 5654 en 2090.
    - Zeevang, object Braken en IJsselmeerdijk; beheersplan 1988 - 1998., 1987; 1060; deel
      Met 12 tekeningen, aan te vragen onder inv.nrs. 5558 - 5569.
    - Zeevang, object Kwadijker Vlot; beheersplan 1986 - 1996., 1987; 1058; deel
    - Zeevang, objecten Rietkoog, Floriskoog e.a.; beheersplan 1987 - 1997., 1070; deel
    - Zegveld, reservaat Schraallanden langs de Meije; beheersplan 1977 - 1987., 997; deel
      Met 5 tekeningen, aan te vragen onder inv.nrs. 5326 - 5330.
    - Zeist, Woudenberg e.a., boswachterij Austerlitz; bedrijfsplan 1947 - 1956., 1949; 1012; deel
      Met 1 tekening, aan te vragen onder inv.nr. 2082.
    - Zeist, Woudenberg e.a., boswachterij Austerlitz; bedrijfsplan 1954 - 1964., 1013; deel
    - Zeist, Woudenberg e.a., boswachterij Austerlitz; beheersplan 1964 - 1974., 1967; 1014; deel
    - Zeist, Woudenberg e.a., boswachterij Austerlitz; beheersplan 1990 - 2000., 548; deel
    - Zeist, Woudenberg e.a., boswachterij Austerlitz; termijnplan 1974., 1017; deel
      Met 2 tekeningen, aan te vragen onder inv.nrs. 5352 en 3088.
    - Zeist, Woudenberg e.a., boswachterij Austerlitz; termijnplan 1976 - 1986, met bijlagen., 1981; 1018; pak
      Met 17 tekeningen, aan te vragen onder inv.nrs. 5353 - 5367, 2083 en 3089.
    - Zelhem, reservaat De Oude Schot; beheersplan 1969 - 1981., 954; deel
    - Zelhem, reservaat De Oude Schot; beheersplan 1991 - 2000., 392; deel
    - Zelhem, reservaat Hallse Heide in het Stuivezand; beheersplan 1971 - 1981., 984; deel
    - Zevenaar, Duiven e.a., reservaat De Oude Rijnstrangen; beheersplan 1994 - 2004., 1993; 336; deel
      Met 4 tekeningen, aan te vragen onder inv.nrs. 1026 - 1029.
    - Zijpe, Heerhugowaard e.a., objecten 't Hoekje, Molendijk e.a.; beheersplan 1993 - 2003., 610; deel
    - Zijpe, reservaat Abtskolk; beheersplan 1986 - 1996., 1065; deel
    - Zijpe, reservaat Pettemerduinen; beheersplan 1986 - 1996., 1987; 1093; deel
      Met 9 tekeningen, aan te vragen onder inv.nrs. 5638 - 5646.
    - Zuid-Beijerland, reservaat Het Groote Gat; beheersplan 1978 - 1988., 1979; 1119; deel
      Met 6 tekeningen, aan te vragen onder inv.nrs. 5680 - 5685.
    - Zuid-Holland, boselementen Zuid-Hollansche Eilanden; beheersplan 1993 - 2003., 617; deel
    - Zuid-Holland, object Oeverlanden Hollandsch Diep; beheersplan 1993 - 2003., 615; deel
    - Zuid-Holland, reservaat Nationaal Park De Biesbosch; beheersplannen, deel 1 en 3., 1982; 1178
      Met 1 tekening, aan te vragen onder inv.nr. 2120.
    - Zuid-Hollandse Eilanden, bosobjecten; beheersplan 1990 - 2000., 448; deel
      Met 11 tekeningen, aan te vragen onder inv.nrs. 1230 - 1240.
    - Zuidlaren, Anloo e.a., object Anloo-Hunzedal; beheersplan 1994 - 2004., 1993; 387; deel
    - Zuidlaren, bosbezit Stichting Dennenoord; plan van behandeling 1963 -1973., 239; deel
    - Zuidlaren, reservaat De Hunebedden van Midlaren; beheersplan 1971 - 1981., 739; deel
    - Zuidlaren, reservaat Tusschenwater en Oude Diep; beheersplan 1975 - 1985., 1976; 800; deel
    - Zuidwolde, gemeentelijk bosbezit; beheersplan 1966 - 1976., 219; deel
    - Zuidwolde, reservaat Meeuwenvee; beheersplan 1981 - 1991., 1983; 848; deel
      Met 1 tekening, aan te vragen onder inv.nr. 3052.
    - Zundert, reservaat De Matjens; beheersplan 1976 - 1986., 1978; 1140; deel
    - Zundert, reservaat Lange Goren en Krochten; beheersplan 1976 - 1986., 1977; 1134; deel
    - Zutphen, object De Overmars; beheersplan 1990 - 2000., 550; deel
    - Zwolle, boswachterij Het Zwolse Bos; bedrijfsplan 1950 - 1960., 936; deel
    - Zwolle, boswachterij Het Zwolse Bos; bedrijfsplan 1959 - 1969., 1960; 937; deel
    - Zwolle, boswachterij Het Zwolse Bos; beheersplan 1973 - 1983., 1976; 938; deel
      Met 7 tekeningen, aan te vragen onder inv.nrs. 2071, 3068 en 5215 - 5219.
    - Zwolle, boswachterij Het Zwolse Bos; beheersplan 1994 - 2004., 1993; 412; deel
    - Zwolle, landgoed Zandhove; plan van behandeling., 1957; 198; deel
    - Zwolle, landgoed Zandhove; plan van behandeling 1963 - 1973., 199; deel
    - Zwolle, Wijhe e.a., object IJsseluiterwaarden; beheersplan 1991 - 2001., 425; deel
      Met 5 tekeningen, aan te vragen onder inv.nrs. 3016 - 3020.
    - Zwolle, Wijhe e.a., object IJsseluiterwaarden; beheersplan 1993 - 1998., 574; deel